【裁判字號】    98,交聲,3022
【裁判日期】    980921
【裁判案由】    交管條例聲異
【裁判全文】
臺灣板橋地方法院交通事件裁定        98年度交聲字第3022號
原處分機關  交通部公路總局臺北區監理所
異  議  人
即受處分人  冠鈞鋼模股份有限公司
代  表  人  簡萬長
上列異議人因違反道路交通管理處罰條例案件，對於交通部公路
總局臺北區監理所於民國98年8 月11日所為之裁決處分（處分案
號：北監自裁字裁40-CG0000000號）聲明異議，本院裁定如下：
    主  文
異議駁回。
    理  由
一、聲明異議意旨略以：異議人即受處分人冠鈞鋼模股份有限公
    司所有之車牌號碼3139-HD 號自用小客貨車，於民國98年4
    月18日15時15分許，在台2 丙線23公里（往貢寮方向）處，
    因「限速60公里，經測速時速121 公里，超速61公里」，有
    「行車速度，超過規定之最高時速60公里以上」之違規，經
    原處分機關調查之結果，仍認異議人車輛有前開違規行為，
    遂依道路交通管理處罰條例第43條第1 項第2 款及第4 項之
    規定（原處分書漏載第1 項第2 款），吊扣汽車牌照3 個月
    等語。
二、聲明異議意旨略以：異議人所有之車牌號碼3139-HD 號車輛
    ，固有於上開時地超速行駛經逕行舉發開立超速 (北縣警交
    大字第CG0000000 號）告發單，致遭裁決應處吊扣汽車牌照
    3 個月之事實。然依2009年6 月25日自由時報所載關於經濟
    部標準檢驗局之公告，雷射測速儀檢定檢查技術規範確有每
    小時2 至3 公里之誤差值，故扣除誤差值後異議人應未超速
    逾60公里以上。然台北縣政府警察局回函並未提及設備誤差
    值，且原處分機關不查，竟以異議人違規屬實予以裁處，異
    議人不服原裁處，為此爰依法聲明異議，請求撤銷上開吊扣
    牌照3 個月之處分云云。
三、按汽車駕駛人，駕駛汽車有下列情形之一者，處新臺幣6 千
    元以上2 萬4 千元以下罰鍰，並當場禁止其駕駛：二、行車
    速度，超過規定之最高時速60公里以上；汽車駕駛人有第1
    項第1 款、第2 款或前項行為者，並吊扣該汽車牌照3 個月
    。道路交通管理處罰條例第43條第1 項第2 款、第4 項前段
    分別定有明文。
四、經查：
(一)本件異議人冠鈞鋼模股份有限公司所有之車牌號碼3139-HD
    號自用小客貨車，於民國98年4 月18日15時15分許，在台2
    丙線23公里（往貢寮方向）處，時，為臺北縣政府警察局交
    通大隊以雷達測速照相儀器測獲其行車速度為時速121 公里
    ，有超速行駛之事實，此有臺北縣警察局北縣警交大字第CG
    0000000 號舉發違反道路交通管理事件通知單、違規採證照
    片，及臺北縣政府警察局北縣警交字第0980130013號函各1
    件在卷可按，且異議人於聲明異議狀上亦自承有超速行駛之
    事實，是異議人所有之自小客貨車，有行車速度超過規定之
    最高時速已甚明確。
(二)異議人雖質疑雷達測速儀之準確性，認雷達測速儀有時速每
    小時2 至3 公里之誤差值云云。惟我國經濟部標準檢驗局依
    度量衡法第14條第2 項、第16條第2 項規定而訂定，並於92
    年7 月1 日起施行之雷達測速儀檢定檢查技術規範，規定雷
    達測速儀關於速率偵測準確度之檢定公差為不大於時速1 公
    里，而速率在時速150 公里以上時則為不大於時速2 公里，
    此亦有本院依職權查詢之前揭雷達測速儀檢定檢查技術規範
    在卷可按，本件舉發員警所使用之雷達測速照相儀器型號：
     (一)主機：RS-GS11 ； (二)天線：type 24 ；器號： (
    一)主機 ：0157； (二)天 線：3256；廠牌：GATSOMETER，
    且該雷達測速儀係經濟部標準檢驗局於98年1 月6 日檢定合
    格，檢定合格有效期限至99年1 月31日，檢定合格單號碼：
    MOGA0000000A，MOGA0000000B乙節，有經濟部標準檢驗局98
    年1 月7 日雷達測速儀檢定合格證書乙紙附卷可考，而異議
    人所有之車輛於98年4 月18日15時15分許，於行經前開路段
    時超速違規，舉發員警所使用之前開雷達測速儀仍在檢驗合
    格之有效期限內，其偵測之準確性自值得信賴，當無測速錯
    誤之疑慮。況且異議人經警以移動式雷達測速照相儀器測獲
    其行車速度為時速121 公里，超過該路段最高速限60公里達
    61公里，縱該雷達測速儀之測速公差為不大於時速1 公里，
    仍無礙於異議人行車速度超過規定之最高時速60公里以上之
    認定。此外，異議人雖援引報載之「雷射測速儀檢定檢查技
    術規範」質疑雷達測速儀之誤差值在時速每小時2 至3 公里
    ，然該份規定係指「雷射測速儀」，與本件舉發員警舉發時
    所使用之「雷達測速儀」殊有不同，是異議人此部分理由，
    亦屬無據。
五、綜上所述，本件異議人所有之車輛確有上開行車速度超過規
    定之最高時速60公里以上之違規行為，原處分機關即交通部
    公路總局臺北區○○○○○道路交通管理處罰條例第43條第
    1 項第2 款、第4 項吊扣該汽車牌照3 個月核無違誤，本件
    異議為無理由，應予駁回。
六、據上論斷，應依道路交通案件處理辦法19條，裁定如主文。
中    華    民    國    98    年    9     月    21    日
                        交通法庭 法  官  徐子涵
上列正本證明與原本無異。
如不服本裁定，應於裁定送達後五日內敘明抗告理由，向本院提
出抗告狀。
                                 書記官  張桐嘉
中    華    民    國    98    年    9     月    21    日


司法院資訊處製作；財團法人民間司法改革基金會備份。
